【裁判字號】    88,易,2572
【裁判日期】    890417
【裁判案由】    詐欺
【裁判全文】
臺灣板橋地方法院刑事判決                        八十八年度易字第二五七二號
    公  訴  人  臺灣板橋地方法院檢察署檢察官
    被      告  癸○○
                丙○○
右列被告等因詐欺案件，經檢察官提起公訴〔八十八年度偵字第一三三四號〕，本院
判決如左：
    主  文
癸○○、丙○○均無罪。
    理  由
壹、公訴意旨略以：被告癸○○與丙○○係夫妻，二人均明知渠等財務狀況不佳，且
    自民國〔下同〕八十年初起，即因為他人倒會有給付不能之虞，仍共同意圖為自
    己不法之所有，並基於概括犯意，癸○○招募附表編號一、二所示互助會，丙○○招募附表編號三、四所示互助會，使會員因而陷於錯誤，而加入渠等所招募之
    互助會。並明知無資力，有給付不能之虞，而以癸○○、丁○○、顏太太等名義
    加入附表編號五之互助會會，以顏太太、李寶珠、辛○○、庚○○等名義加入
    附表編號六之互助會肆會，以來滿〔貳會〕、高淑芬、丁○○、庚○○等名義加
    入附表編號七之互助會伍會，以顏太太名義加入附表編號八之互助會壹會，使會
    首陳春梅、壬○○、乙○○、己○○等陷於錯誤而允其參加並標得會款。詎於八
    十七年十一月中旬，渠等宣告停標上開互助會，且亦未繼續給付上開死會款，並
    逃逸無蹤，壬○○等人始悉受騙。因認被告等人均涉刑法第三百三十九條第一項
    之詐欺取財罪嫌。
貳、按犯罪事實應依證據認定之，無證據不得推定其犯罪事實，又不能證明被告犯罪
    應諭知無罪之判決，刑事訴訟法第一百五十四條、第三百零一條第一項定有明文
    。次按告訴人之告訴係以使被告受刑事訴追為目的，是其指訴是否與事實相符，
    仍應調查其他證據以資審認〔五十二年台上字第一三００號判例〕。又認定犯罪
    事實應憑積極證據，倘積極證據不足以為不利於被告事實之認定時，即應為有利
    被告之認定，更不必有何有利之證據，最高法院三十年上字第八一六號著有判例
    ，所謂「積極證據足以為不利被告事實之認定」，依據同院七十六年臺上字第四
    九八六號判例意旨，係指據為訴訟上證明之全盤證據資料，在客觀上以達於通常
    一般之人均不致於有所懷疑，而得確信被告確曾犯罪之程度；若未達到此一程度
    ，而有合理懷疑之存在時，即無從為被告有罪之確信。公訴人認被告涉前開犯嫌
    ，係以告訴人壬○○等人所委任之代理人甲○○之指訴暨會單捌紙為據，並以「
    被告丙○○既知為他人倒會，財務狀況不佳，仍然一再以會養會」，遂認被告等
    有詐欺之意圖。
、訊據被告等人，均堅決否認犯罪，被告癸○○辯稱：「我都沒有處理〔附表所示
    會務〕，都是我太太〔指丙○○〕在處理的，... 」、「是因為倒會才使經濟不
    好」、「〔附表編號一、二所示互助會〕我太太〔丙○○招的〕」、「〔附表編
    號三、四所示互助會〕我太太〔丙○○招的〕」〔參見本院卷第貳宗第八六頁〕
    、「我們沒有詐欺」〔參見本院卷第貳宗第九四頁〕、「我都是在上班，我沒有
    參與〔附表所示會務〕」〔參見本院卷第貳宗第一０六頁〕、「我在工廠上班，
    我都不知道，我也有把我的退休金拿出來解決，我們全部的財產都拿出來了。」
    〔參見本院卷第貳宗第一一七頁〕、「我太太招的會，我都沒有參加」、「我太
    太用我的名義招會，是之後我才知道的，之前我都不知道。」〔參見本院卷第壹
    宗第二八四頁〕、「〔會單上會首癸○○之名字〕是我寫的。」〔參見本院卷第
    壹宗第二八五頁〕、「我從來沒有參加，內容我也不知道，我把我的退休金都拿
    出來了。」〔參見本院卷第壹宗第二七七頁〕、全部是我太太〔丙○○〕遭〔招
    〕的會，我也沒有向會員收會款，招會之後才告訴我，出事後，我也有把房子吉
    〔及〕退休金拿出來清償給會員及債權人，因為太太也是被拖的，是在招會之前
    被拖而負債的。」〔參見本院卷第壹宗第二五七頁〕、「我沒有收會款，我從未
    參加，我公司好忙。」〔參見本院卷第壹宗第二二頁〕；被告丙○○辯稱：「我
    從頭到尾沒有詐欺」、「我八十年財物〔務〕還很好，是三年前才買房子後才週
    轉不好，我現在每天工作十幾小時來還債，我不是存心〔詐欺〕的。」、「〔附
    表編號一、二所示互助會〕我招得〔的〕」〔參見本院卷第貳宗第八六頁〕、「
    〔附表編號三、四所示互助會〕我招的，是會員說我是顏太太，才寫顏太太」、
    「〔附表編號五所示互助會〕是用他們的名義跟的，顏太太是我，丁○○是我姐
    姐跟的，陳春梅跟我收會款」、「〔附表編號六所示互助會〕這是我在做，我先
    生〔癸○○〕不知道。」、「〔附表編號六所示互助會〕都是用他們名字跟會的
    ，顏太太是我，我先生〔癸○○〕不知道」〔參見本院卷第貳宗第八七頁〕、「
    八十二年時，我有能力買房子，並非能力不好，其他沒有意見，請庭上主執公道
    。我是背別人的會，才如此，我也有跟債權人和解了。我有誠意在處理事情，我
    跟我先生賺的錢都拿來還債。」〔參見本院卷第貳宗第九三頁〕、「我們沒有詐
    欺」〔參見本院卷第貳宗第九四頁〕、「甲○○的會我有一會沒有標。陳春梅的
    我有壹個活會二萬元，我繳十會了，但我沒有標。」〔參見本院卷第貳宗第一０
    四頁〕、「〔附表所示會務〕都是我在處理，我先生沒有參與，我沒有要騙人。
    」〔參見本院卷第一０六頁〕、「〔本院卷第壹宗第二六六頁附會款簽收單〕
    ... 寶鳳也是我簽的，但是寶鳳委任我簽的。」〔參見本院卷第貳宗第一一三頁
    〕、「〔本院卷第壹宗第二六七頁附會款簽收單〕... 我也是用庚○○的名義去
    標的。」〔參見本院卷第貳宗第一一四頁〕、「我還欠他〔陳春梅〕捌萬元。」
    〔參見本院卷第一一五頁〕、「〔本院卷第壹宗第二六七頁附會款簽收單〕...
    我錢也有交給他〔庚○○〕。」〔參見本院卷第貳宗第一一六頁〕、「我就是因
    為前面背別人的會錢才這樣的，我跟我先生都是很認真也是很勤儉，這是累積下
    來的。」〔參見本院卷第貳宗第一一六頁〕、「我從來沒有要詐欺的意思，我們
    都有在解決我們的債務問題，如果有罪，跟我先生無關，都是我在處理的，我很
    誠意在處理我的債務。」〔參見本院卷第貳宗第一一七頁〕、「我沒有逃避，我
    是因為擔別人債務才變成如此，我有誠意要解決」、「我不是倒會，我是介紹人
    跟壬○○的會，他跑了，所以我才扛他的會。」〔參見本院卷第壹宗第二八四頁
    〕、「我有跟他〔己○○〕和解了」、「〔會單上會首癸○○之名字〕是我先生
    〔癸○○〕寫的，我印的。」〔參見本院卷第壹宗第二八五頁〕、「有〔招附表
    編號三、四所示互助會〕」、「〔附表編號五所示互助會〕丁○○是他自己的名
    義跟的，我先生是我跟的」、「〔起訴書附表編號六〕我有用我先生的名義跟會
    。」、「〔起訴書附表編號七〕我跟二會，其他是用他們的名義跟的。」、「〔
    附表編號八〕我有跟一會，其他的是用他們自己的名義跟的。」〔參見本院卷第
    壹宗第二八六頁〕、「... 壬○○的會，我自己來負責，當時我扛陳的會有四、
    五十萬，其餘的尚有三、四百萬的負債，這是八年前的事，當時我經濟情形還不
    錯。」、「我是標自己的會在二月日〔內〕全部還人家，因為我先生是上班族，
    我因為原來活會變成死會，要繳死會的錢，所以才再搭、招會，付前面的死會款
    及來買房子。」〔參見本院卷第壹宗第二五七頁〕、「.. 有〔用癸○○名義跟
    會〕但我沒有跟我先生商量。」〔參見本院卷第壹宗第二三五頁〕、「... 都是
    李寶珠、庚○○用自己名義參加的。」、「... 來滿就是我，其他的〔指高淑芬
    、丁○○、庚○○〕都是他們自己的名義跟的。」〔參見本院卷第壹宗第二三六
    頁〕、「七十九年我被人倒會，我還是沒有倒，但最後我還是無法支持下去，才
    倒。」〔參見本院卷第壹宗第二三八頁〕、「〔招會前有否告訴會員先前被倒會
    之事〕有」〔參見本院卷第壹宗第八二頁〕、「這會是我招的，我以前就被倒會
    ，才如此。」〔參見本院卷第二二頁〕。
肆、查：
  一、附表所示民間互助會，立會之際，均在八十八年四月二十六日民法修正公布『
      前』，依立會之際適用之法制，係依臺灣民事習慣以定其間之法律關係，是最
      高法院六十三年度台上字第一一五九號民事判例，意旨謂：「『依臺灣省民間
      合會習慣』，合會係會首與會員間所訂立之契約，會員與會員間並無法律關係
      之存在，合會定期開標，以標金〔即所謂會息〕最高者為得標，會員得標時應
      付出標金，此項標金為未得標會員所應得之利益，會首倒會應認為有損害未得
      標會員所應得利益之行為，對於未得標會員，除應給付原繳會款外，並應負給
      付標金之義務。」，且查：「合會為東方各民族獨特之民間經濟合作制度，集
      數人，數十人，為一定目的而經營，以『濟困危』、以『通有無』...」、「
      ... 合會之名稱亦因地而異，然其內容特質則無二致... 」、「合會者，以『
      濟困扶危』之方法也。人之際遇，各有不同，處境之順逆，恆不得其平，或『
      陷於困境』，或『罹於危難』，或有志經商而無資金，或有志治學而不遂其願
      ，若因病乏資醫療，輾轉於床第之上，家徒四壁，饔餮不繼，則其境況之慘，
      尤有甚焉。亟宜謀所救濟，以解其困危，使轉危為安，得遂所願。於是以其平
      時之信用，集朋知族戚若干人，合為一會，則巨額之資，可以立致，涃鮒之困
      ，於焉得蘇。」〔參見臺灣民事習慣調查報告第五一九頁〕，析言之，會首依
      臺灣民事習慣鳩集會員合組民間互助會，乃因己身『陷於困境』，或『罹於危
      難』等情，集朋知族戚若干人，合為一會，以解其困危，使轉危為安，冀蘇涃
      鮒之困。被告丙○○固供承「... 壬○○的會，我自己來負責，當時我扛陳的
      會有四、五十萬，其餘的尚有三、四百萬的負債，這是八年前的事，當時我經
      濟情形還不錯。」、「我是標自己的會在二月日〔內〕全部還人家，因為我先
      生是上班族，我因為原來活會變成死會，要繳死會的錢，所以才再搭、招會，
      付前面的死會款及來買房子。」〔參見本院卷第壹宗第二五七頁〕等情，與被
      告癸○○供稱「是因為倒會才使經濟不好」〔參見本院卷第貳宗第八六頁〕等
      情相符，固足推知被告於鳩集互助會之初，即「為他人倒會」〔參見起訴書證
      據並所犯法條欄一〕，惟如前述，被告己身『陷於困境』，或『罹於危難』依
      從臺灣民事習慣鳩集會員合組互助會，此正係「東方各民族獨特之民間經濟合
      作制度」，果被告圖藉之「解其困危，使轉危為安，冀蘇涃鮒之困。」，亦係
      臺灣民間合會之根本功能，未便但以「被告丙○○既知為他人倒會，財務狀況
      不佳，仍然一再以會養會」，即認被告等於鳩集附表編號一、二、三、四所示
      之民間互助會之際即具詐欺之意圖，依被告鳩集而參加附表編號一、二、三、
      四等互助會之會員，亦應本上旨冀解被告等「涃鮒之困」，此就臺灣民間合會
      之特質酌之自明，該等會員於入會之際，無陷於錯誤可言。
  二、附表編號五所示互助會，會首為陳春梅，會期自八十四年六月二十日起至八十
      八年六月五日止，會員含會首計含會首計陸拾壹會，此有互助會會單足參〔附
      偵卷第八頁〕，證人羅戊○○〔即會首陳春梅〕固證稱：「丙○○參加會，
      以癸○○、顏太太、丁○○名義加入的。」、「都是死會了」〔參見本院卷第
      貳宗第三八頁〕，被告丙○○係被告癸○○之妻，「顏太太」應即係被告丙○○。另證人丁○○於本院證稱：「丙○○是我妹妹」、「〔互助會〕我自己加
      入的」、「我會款因我住平溪，所以才每月匯錢，後來我『標到』後，... 我
      死會都借被告了... 」〔參見本院卷第壹宗第二二０頁〕等情，與被告丙○○
      辯稱：「〔附表編號五所示互助會〕是用他們的名義跟的，顏太太是我，丁○○是我姐姐跟的，陳春梅跟我收會款」〔參見本院卷第貳宗第八七頁〕等情相
      符，堪認偵查卷第八頁互助會單上編號二二「丁○○」一會，確係證人丁○○
      依自己之自由意志決定而入會，非被告丙○○假藉「丁○○」名義入會；據證
      人羅戊○○〔即會首陳春梅〕提出之得標紀錄〔附本院卷第貳宗第六二頁〕載
      「癸○○一會，於八十五年五月二十日得標，得款玖拾陸萬零捌佰元」、「顏
      太太〔即丙○○〕一會於八十七年四月二十日得標，得款壹佰壹拾壹萬伍仟元
      」，被告得標後，「八十七年十二月二十日後，就不曾繳過死會款。」，固據
      證人羅戊○○〔即會首陳春梅〕證述在卷〔參見本院卷第貳宗第三八頁〕，未
      納會款柒期，每期貳萬元，合計本會應納「死會款」為「貳拾捌萬元」。又證
      人羅戊○○〔即陳春梅〕參加附表編號二所示被告鳩集之民間互助會一會，業
      已得標而為死會，尚應給付被告「壹拾肆萬元」，被告另參加證人羅戊○○〔
      即陳春梅〕鳩集自「八十七年五月十日至九十二年一月十日、每會每期貳萬元
      、會員含會首柒拾陸名」之互助會「壹會」，係『活會』，證人羅戊○○〔即
      會首陳春梅〕應給付被告『貳拾萬元』整，此有告訴人之代理人甲○○提出之
      計算表足佐〔附偵卷第四四頁〕，據此核計，被告與證人羅戊○○〔即會首陳
      春梅〕間之債權債務關係，係羅戊○○〔即會首陳春梅〕尚應給付被告『陸萬
      元』，非被告積欠證人羅戊○○〔即會首陳春梅〕何等款項；至證人丁○○得
      標之一會，給付死會款之責任在證人丁○○，非在被告，應由證人羅戊○○〔
      即會首陳春梅〕逕向證人丁○○追償；凡此情節，不認被告有何詐欺證人羅戊○○〔即會首陳春梅〕之情事。
  三、附表編號六所示互助會，會首係壬○○，會期自八十五年七月五日起至八十九
      年九月五日止，每會每期貳萬元，會員含會首計伍拾貳會，此有會單足佐〔附
      偵卷第九頁〕，起訴書謂被告以「顏太太、李寶珠、辛○○、庚○○等名義加
      入附表編號六之互助會肆會」，質諸證人陳李寶珠〔即李寶珠〕，證稱：「我
      是李〔來滿〕的姐姐」、「有一會〔指在八十五年七月間加入附表編號六所示
      互助會〕」、「每月貳萬元」、「是死會，我已標了」、「因為我跟壬○○不
      認識，所以都由我妹妹從中處理」、「真的有跟」〔參見本院卷第壹宗第二六
      二頁、第二六三頁〕，質諸證人辛○○，證稱：「被告〔丙○○〕是我阿姨。
      」、「有〔入附表編號六所示互助會〕，我是委託我阿姨〔丙○○〕跟會」〔
      參見本院卷第壹宗第一七九頁〕，質諸證人庚○○，證稱：「〔丙○○〕是我
      阿姨」、「〔參加〕『六會』，.. 」、「都是死會，我請她〔被告丙○○〕
      幫我標，... 」〔參見本院卷第壹宗第二二二頁、第二二三頁〕，與被告丙○○辯稱：「... 都是李寶珠、庚○○用自己名義參加的。」〔參見本院卷第壹
      宗第二三六頁〕等情相符，堪認附表編號六所示互助會，其中會員「李寶珠、
      辛○○、庚○○」之互助會，應係證人李寶珠、辛○○、庚○○等人依其等之
      自由意志決定入會；被告丙○○以「顏太太」名義入附表編號六所示互助會壹
      會，此有會單足參〔附偵卷第九頁〕，已完成會數拾會，尚應納死會貳拾壹
      期〔減除已付之會首款〕，此據告訴代理人甲○○提出之計算表〔附偵卷第四
      四頁〕酌之即明，被告丙○○尚應給付會首係壬○○之「死會款」為「肆拾貳
      萬元」。另壬○○參加被告鳩集附表編號二所示互助會壹會，業已得標，尚應
      給付被告「壹拾肆萬元」，亦據告訴代理人載明於上開計算表。據此會結，被
      告應給付壬○○之金額僅為「貳拾捌萬元」，以本會會員含會首計伍拾貳名，
      每月每期貳萬元，滿會時末會得款「壹佰零肆萬元」，被告之「未付款」約僅
      滿會末會金額肆分之壹強，實難將此情節遞衍為被告詐欺壬○○；至證人李寶
      珠、辛○○、庚○○加入之互助會款，宜由壬○○逕向李寶珠、辛○○、庚○○等人追償。
  四、附表編號七所示互助會，會期自八十六年三月二十日起至八十九年七月二十日
      止，每會每期貳萬元，會首為乙○○，會員含會首計伍拾壹會，此有會單足佐
      〔附偵卷第十頁〕，起訴書謂被告以「來滿〔貳會〕、高淑芬、丁○○、庚○○等名義加入附表編號七之互助會伍會」，質諸證人李淑芬〔即會單所載高淑
      芬〕證稱：「我是裡〔李〕來滿的姪子」、「有，我有參加編號七、朱純純〔
      淳淳〕所招的會壹會，我是死會，我已標了，我有委託我阿姨〔指被告丙○○
      〕標會，我也有拿到會款，我也有留一些給我阿姨繳我的會款。」〔參見本院
      卷第壹宗第二六三頁、第二六四頁〕，質諸證人丁○○證稱：「〔互助會〕我
      自己加入的，我共加入參會」、「我會款因我住平溪，所以才每月匯錢，後來
      我『標到』後，... 我死會都借被告了... 」〔參見本院卷第壹宗第二二０頁
      〕，質諸證人庚○○，證稱：「〔丙○○〕是我阿姨」、「〔參加〕『六會』
      ，.. 」、「都是死會，我請她〔被告丙○○〕幫我標，... 」〔參見本院卷
      第壹宗第二二二頁、第二二三頁〕，與被告丙○○辯稱：「... 來滿就是我，
      其他的〔指高淑芬、丁○○、庚○○〕都是他們自己的名義跟的。」〔參見本
      院卷第壹宗第二三六頁〕等相符，亦見附表編號七所示互助會中，會員名稱高
      淑芬、丁○○、庚○○等會，係證人李淑芬、丁○○、庚○○等人依自由意志
      決定入會；被告丙○○以「來滿」名義入附表編號七所示互助會貳會，有互助
      會單足參〔附偵卷第十頁〕，皆已得標而為死會，業據證人乙○○證述在卷〔
      參見本院卷第壹宗第二五九頁〕，告訴代理人甲○○提出之計算書〔附偵卷第
      四四─二頁〕載被告應付乙○○之「死會款」「貳佰伍拾萬元」，係將證人李
      淑芬、丁○○、庚○○應納死會款併計入被告應給付額內，此就上開計算表載
      明「已標會〔死會〕伍〔會〕」酌之自明，減除證人李淑芬、丁○○、庚○○
      應給付乙○○之會款後，關於附表編號七所示互助會，被告應給付與乙○○之
      「死會款」為「壹佰萬元」。證人乙○○入被告鳩集附表編號一所示互助會伍
      會，均已得標而為死會，尚應給付被告「死會款」「壹拾萬元」，入被告鳩集
      附表編號二所示互助會「壹拾會」，得標『玖』會，活會壹會，尚應給付被告
      「死會款」「壹佰貳拾陸萬元」，乙○○關於附表編號二所示互助會之活會債
      權「肆拾肆萬元」，入被告鳩集附表編號三所示互助會會，得標壹會，活會
      貳會，尚應給付被告「死會款」「貳拾陸萬元」，乙○○關於附表編號三所示
      互助會之活會債權為「伍拾陸萬元」，業據告訴代理人甲○○提出計算書載明
      如上〔參見偵卷第四四─二頁〕。據之會結被告與證人乙○○間之債權債務關
      係，被告積欠證人乙○○之會款僅為「拾捌萬元」，以本會會員含會首計伍
      拾壹名，每月每期貳萬元，滿會時末會得款「壹佰零貳萬元」，被告之「未付
      款」約僅滿會末會金額分之壹強，實難將此情節遞衍為被告詐欺乙○○；至
      證人李淑芬、丁○○、庚○○加入之互助會款，宜由乙○○逕向李淑芬、丁○○、庚○○等人追償。
  五、附表編號八所示互助會，會期自八十六年四月十五日起至八十八年九月十五日
      止，每會每期貳萬元，會首為己○○，會員含會首計拾伍會，此有互助會單
      足參〔附偵卷第十一頁〕，據告訴代理人甲○○提出之計算表〔附偵卷第四四
      之一頁〕載「已完成會數『二十三〔會〕』，跟會壹〔會〕，已標會，〔被告
      尚應給付與己○○之死會款〕貳拾肆萬」酌之，被告尚應給付與己○○之「死
      會款」僅為貳拾肆萬元，以本會會員含會首計拾伍名，每月每期貳萬元，滿
  會時末會得款「柒拾萬元」，被告之「未付款」約僅滿會末會金額分之壹強
      ，亦難將此情節遞衍為被告詐欺己○○。
  六、告訴代理人甲○○於八十七年十二月六日下午二時，在臺北市○○○路○段二
      十號八樓張火源律師事所，參加張火源律師〔已歿〕生前召開之「債權人協調
      會議」時，陳稱：「『你丈夫〔指被告癸○○〕』隨〔雖〕然『與會款無關』
      ，但今發生這種事，他應可申請退休，將退休金提壹半助你解決，以表誠意，
      我們就可和解」，有會議紀錄影本足佐〔附本院卷第貳宗第八一頁〕，據告訴
      代理人甲○○於會場上發言要旨酌之，尤見被告癸○○無詐欺犯行。被告丙○○於會場上說明：「七十九年受詹鴛鴦倒會肆佰餘萬元，我均賠你們，長期利
      息負擔，大家知道，我真抱歉，... 」，乙○○則陳稱：「『大家都知道你被
      倒會』，重點是你能還幾成。」，此有上開會議紀錄可按，證人乙○○既發言
      稱「大家都知道你被倒會」，顯見，被告未匿其為詹鴛鴦倒會等情，利用附表
      所示會員之錯誤允諾入被告鳩集之互助會，或利用會首乙○○等人之錯誤而允
      諾被告參加其等鳩集之互助會。被告於本案互助會停會後，委任張火源律師清
      理債務，並已與債權人成立和解、辦理分配，此有前述會議紀錄影本、債權人
      債權分配明細表、和解書等影本〔附本院卷第壹宗第一八二頁至第二０八頁、
      第貳宗第八一頁〕，爰據此等情節，為有利於被告之認定。
  七、此外，復查無其他積極確切之事證足認被告等涉公訴人起訴之詐欺犯嫌，當屬
      不能證明被告犯罪，爰依法為無罪之諭知。
據上論斷，應依刑事訴訟法第三百零一條第一項，判決如主文。
本案經檢察官李嘉明到庭執行職務。
中      華      民      國      八十九      年     九     月    十一    日
                                      臺灣板橋地方法院刑事第五庭
                                          法  官  陳  福  來
右正本證明與原本無異。
如不服本判決應於送達後十日內向本院提出上訴狀。
                                          書記官  陳  春  銘
中      華      民      國      八十九      年     九     月   二十一   日
附表：
┌──┬────┬────┬──────┬───┬─────┬─────┐
│編號│互助會起│每會金額│開標時間地點│會  首│會員含會首│備      註│
│    │訖時  間│新台幣  │            │      │人數      │          │
├──┼────┼────┼──────┼───┼─────┼─────┤
│一  │八十四年│壹萬元正│每月五日下午│癸○○│含會首計肆│會單影本附│
│    │四月五日│        │一時在臺北縣│      │拾柒會。  │偵卷第四頁│
│    │起至八十│        │新莊市○○街│      │          │。        │
│    │八年一月│        │豐二巷十五號│      │          │          │
│    │五日止。│        │二樓開標。  │      │          │          │
├──┼────┼────┼──────┼───┼─────┼─────┤
│二  │八十四年│壹萬元正│每月二十日下│癸○○│含會首計伍│會單影本附│
│    │十一月二│        │午一時在臺北│      │拾捌會。  │偵卷第五頁│
│    │十日起至│        │縣新莊市豐年│      │          │。        │
│    │八十八年│        │街豐二巷十五│      │          │          │
│    │十一月二│        │號二樓開標。│      │          │          │
│    │十日止。│        │            │      │          │          │
├──┼────┼────┼──────┼───┼─────┼─────┤
│三  │八十六年│貳萬元正│每月五日下午│丙○○│含會首計貳│會單影本附│
│    │十一月五│        │一時在臺北縣│      │拾柒會。  │偵卷第六頁│
│    │日起至八│        │新莊市○○街│      │          │。        │
│    │十八年十│        │豐二巷十五號│      │          │          │
│    │二月五日│        │二樓開標。  │      │          │          │
│    │止。    │        │            │      │          │          │
├──┼────┼────┼──────┼───┼─────┼─────┤
│四  │八十七年│壹萬元正│每月十日下午│丙○○│含會首計伍│會單影本附│
│    │六月十日│        │一時在臺北縣│      │拾陸會。  │偵卷第七頁│
│    │起至九十│        │新莊市○○街│      │          │。        │
│    │一年五月│        │豐二巷十五號│      │          │          │
│    │十日止。│        │二樓開標。  │      │          │          │
├──┼────┼────┼──────┼───┼─────┼─────┤
│五  │八十四年│貳萬元正│每月二十日晚│陳春梅│含會首計陸│會單影本附│
│    │六月二十│        │上八時在臺北│      │拾壹會。〔│偵卷第八頁│
│    │日起至八│        │縣新莊市新莊│      │與被告有關│。        │
│    │十八年六│        │路五六五巷六│      │者係會單編│          │
│    │月五日止│        │弄七號開標〔│      │號二一、二│          │
│    │。      │        │每四個月各加│      │二、二三所│          │
│    │        │        │標壹次〕。  │      │示癸○○、│          │
│    │        │        │            │      │丁○○、顏│          │
│    │        │        │        │      │太太會〕│          │
├──┼────┼────┼──────┼───┼─────┼─────┤
│六  │八十五年│貳萬元正│每月五日晚上│壬○○│含會首計伍│會單影本附│
│    │七月五日│        │八時在臺北縣│      │拾貳會。〔│偵卷第九頁│
│    │起至八十│        │新莊市○○路│      │與被告有關│。        │
│    │九年九月│        │五六五巷六弄│      │者係會單編│          │
│    │五日止。│        │七號開標。  │      │號一、二、│          │
│    │        │        │            │      │三、四所示│          │
│    │        │        │            │      │顏太太、李│          │
│    │        │        │            │      │寶珠、陳誌│          │
│    │        │        │            │      │宏、庚○○│          │
│    │        │        │            │      │肆會〕    │          │
├──┼────┼────┼──────┼───┼─────┼─────┤
│七  │八十六年│貳萬元正│每月二十日下│乙○○│含會首計伍│會單影本附│
│    │三月二十│        │午一時三十分│      │拾壹會。〔│偵卷第十頁│
│    │日起至八│        │在臺北縣新莊│      │與被告有關│。        │
│    │十九年七│        │市○○路三三│      │者係會單編│          │
│    │月二十日│        │二號開標〔每│      │號十四、十│          │
│    │止。    │        │四、八、十二│      │五、十六、│          │
│    │        │        │月五日各加標│      │十七、十八│          │
│    │        │        │壹次。〕    │      │所示來滿、│          │
│    │        │        │            │      │來滿、高淑│          │
│    │        │        │            │      │芬、丁○○│          │
│    │        │        │            │      │庚○○伍會│          │
│    │        │        │            │      │〕。      │          │
├──┼────┼────┼──────┼───┼─────┼─────┤
│八  │八十六年│貳萬元正│每月十五日晚│己○○│含會首計│會單影本附│
│    │四月十五│        │上八時三十分│      │拾伍會。〔│偵卷第十一│
│    │日起至八│        │在臺北縣新莊│      │與被告有關│頁。〕    │
│    │十八年九│        │市○○街豐二│      │者係會單編│          │
│    │月十五日│        │巷九號開標〔│      │號五所示顏│          │
│    │止。    │        │每年六月三十│      │太太壹會〕│          │
│    │        │        │日、十二月三│      │          │          │
│    │        │        │十日各加標壹│      │          │          │
│    │        │        │次〕。      │      │          │          │
└──┴────┴────┴──────┴───┴─────┴─────┘


司法院資訊處製作；財團法人民間司法改革基金會備份。
